【裁判字號】    99,訴,1567
【裁判日期】    991230
【裁判案由】    違反電業法
【裁判全文】
臺灣彰化地方法院刑事判決              99年度訴字第1567號
公  訴  人  臺灣彰化地方法院檢察署檢察官
被      告  陳彩凡
上列被告因違反電業法案件，經檢察官提起公訴（99年度偵字第
4836號），被告於準備程序進行中就被訴事實為有罪之陳述，本
院合議庭裁定由受命法官獨任進行簡式審判程序，判決如下：
    主  文
陳彩凡共同犯電業法第一百零六條第三款之竊電罪，處有期徒刑
肆月，如易科罰金，以新臺幣壹仟元折算壹日，緩刑貳年，並應
於民國壹佰年月拾日前向臺灣電力股份有限公司支付新臺幣
貳萬壹仟肆佰元。
    事  實
一、陳彩凡為減免其位於彰化縣員林鎮○○里○○街79號住處之
    電費支出，竟與姓名年籍不詳綽號「寶龍」之成年男子共同
    基於竊電之犯意聯絡，於民國97年4 、5 月間某日，陳彩凡
    以新臺幣（下同）28,000元之代價，委由綽號「寶龍」之成
    年男子在其上開住處，擅自引接臺灣電力股份有限公司（下
    稱臺電公司）在上址所裝設電表（電號00000000號）之C 相
    線路，與其住處另1 單相三線式電表之N 相接地線共同組合
    C 、N 兩相190V電源，造成電器設備使用該電源時，電表計
    量失準而竊電。迨至99年4 月19日上午9 時30分許，經警會
    同臺電公司稽查人員前往上址稽查而查獲，並扣得臺電公司
    所有、在陳彩凡上開住處裝設之電表1 個，經臺電公司計算
    其竊得之電能約17,520度，核計電費86,058元。
二、案經臺電公司訴由彰化縣警察局員林分局報告臺灣彰化地方
    法院檢察署檢察官偵查起訴。
    理  由
一、本件被告陳彩凡所犯係死刑、無期徒刑、最輕本刑為3 年以
    上有期徒刑以外之罪，其於準備程序就被訴事實為有罪之陳
    述，經本院裁定由受命法官獨任以簡式審判程序審理，則依
    刑事訴訟法第273 條之2 、同法第159 條第2 項之規定，不
    適用傳聞法則有關限制證據能力之相關規定，合先敘明。
二、上揭事實，業據被告陳彩凡坦承不諱，並有證人即臺電公司
    稽查員胡呈宜於警詢、偵查中、本院準備程序時之證述、追
    償電費計算單、用電實地調查書各1 份、現場照片6 張（警
    卷第9 頁、第11至14頁）、臺電公司於99年6 月29日以D 彰
    化字第09906004401 號函附之被告上址住處90年至99年用電
    度數明細表1 份（偵卷第23至24頁）在卷可稽，足認被告自
    白與事實相符，堪可採信。本件事證明確，被告犯行堪以認
    定，應依法論科。
三、核被告所為，係犯電業法第106 條第3 款之竊電罪。被告就
    上開犯罪事實，與姓名年籍不詳綽號「寶龍」之成年男子，
    有犯意聯絡及行為分擔，為共同正犯。又被告係以28,000元
    之代價，委請綽號「寶龍」之成年男子以上開方式為竊電犯
    行，業據被告於本院審理時供述明確（本院卷第16頁），起
    訴書犯罪事實欄記載本案共犯及被告支付該共犯之代價均為
    不詳，尚有未洽，爰將之補充記載如上，附此敘明。爰審酌
    被告為節省電費，以上開方法，使電表計量失準而竊電，雖
    使臺電公司受有電費收入減少之損害，但其犯後主動前往臺
    電公司彰化區營業處協調分期給付應追償之電費，並承諾於
    100 年3 月30日前給付其應被追償之電費86,058元，迄今給
    付臺電公司64,658元，此業據臺電公司告訴代理人胡呈宜到
    庭陳述明確（本院卷第20頁），並有追償電費計算單（見簽
    辦欄之記載）、彰化區營業處稽查案件收取商業本票保管紀
    錄表各1 份、臺電公司收據2 紙（警卷第9 至10頁、本院卷
    第22、29頁）在卷足憑，堪認其犯後態度尚佳，及其智識程
    度不高、工作、家庭狀況等一切情狀，量處如主文所示之刑
    ，並諭知易科罰金之折算標準。末查被告前因賭博案件，經
    本院以84年度易字第760 號判處有期徒刑6 月確定，於84年
    7 月21日易科罰金執行完畢；又因賭博案件，經本院以85年
    度易字第1533號判處有期徒刑6 月，上訴後，由臺灣高等法
    院臺中分院以85年度上易字第2345號判決上訴駁回而確定，
    於86年2 月14日易科罰金執行完畢，被告前因故意犯罪受有
    期徒刑以上刑之宣告，執行完畢後，5 年以內未曾因故意犯
    罪受有期徒刑以上刑之宣告，此有卷附臺灣高等法院被告前
    案紀錄表可參，被告犯後主動前往臺電公司彰化區營業處協
    調賠償電費損失，迄今為止已給付臺電公司64,658元，經此
    次教訓，當足促其警惕，而無再犯之虞，本院認為上開宣告
    之刑，以暫不執行為適當，爰依刑法第74條第1 項第2 款、
    第2 項第3 款之規定，諭知如主文所示之緩刑期間，並命被
    告於100 年3 月30日前，向臺電公司支付其尚未給付之追償
    電費21,400元，以啟自新。至扣案之電表1 個，屬臺電公司
    所有之物，不予宣告沒收。
據上論斷，應依刑事訴訟法第273 條之1 第1 項、第299 條第1
項前段，電業法第106 條第3 款，刑法第11條前段、第28條、第
41條第1 項前段、第74條第1 項第2 款、第2 項第3 款，判決如
主文。
本案經檢察官詹喬偉到庭執行職務。
中    華    民    國    99    年    12    月    30    日
                  刑事第八庭          法  官  王素珍
以上正本證明與原本無異。
如不服本判決應於收受判決後10日內向本院提出上訴書狀，並應
敘述具體理由；其未敘述上訴理由者，應於上訴期間屆滿後20日
內向本院補提理由書（均須按他造當事人之人數附繕本）「切勿
逕送上級法院」。
中    華    民    國    99    年    12    月    30    日
                                      書記官  陳秀香
附錄本案論罪科刑法條：
電業法第106條
有左列行為之一者為竊電，處 5 年以下有期徒刑、拘役或 5 百
元以下罰金：
一、未經電業供電，而在其供電線路上私接電線者。
二、繞越電度表或其他計電器，損壞或改動表外之線路者。
三、損壞或改變電度表、無效電力計、其他計電器之構造，或以
    其他方法使其失效不準者。
四、在電價較低之線路上，私接電價較高之電器者。
五、包燈用戶，在原定電燈盞數及瓦特數以外，私自增加盞數或
    瓦特數者。
六、電力用戶，在原申請馬力數、瓩數或仟伏安數以外，私自增
    加馬力數瓩數或仟伏安數者。

司法院資訊處製作；財團法人民間司法改革基金會備份。
